【裁判字號】    98,審訴,2283
【裁判日期】    980630
【裁判案由】    毒品危害防制條例
【裁判全文】
臺灣高雄地方法院刑事判決            98年度審訴字第1816號
                                    98年度審訴字第2283號
公  訴  人  臺灣高雄地方法院檢察署檢察官
被      告  甲○○
                    （現另案於臺灣高雄第二監獄執行中）
上列被告因毒品危害防制條例案件，經檢察官提起公訴後（98年
度毒偵字第1152、1376、1562、2254號），並追加起訴（98年度
毒偵字第1564、2451號）嗣因被告就被訴事實為有罪之陳述，本
院依簡式審判程序審理，判決如下：
    主  文
甲○○犯如附表所示之壹拾貳罪，各處如附表所示之刑，應執行
有期徒刑年拾月，扣案如附表編號1 、3 、5 、7 、11所示之
第一級毒品海洛因均沒收銷燬之，扣案如附表編號1 、2 、3 、
4 所示沒收之物品均沒收之。
    事  實  及  理  由
一、本件被告甲○○所犯之罪，為死刑、無期徒刑、最輕本刑為
    3 年以上有期徒刑以外之罪，其於準備程序進行中，就被訴
    事實為有罪之陳述，經本院告知簡式審判程序之旨，並聽取
    檢察官及被告之意見後，裁定進行簡式審判程序。
二、犯罪事實：
    甲○○前因施用毒品案件，經本院以95年度毒聲字第2042號
    裁定送觀察、勒戒，因無繼續施用毒品傾向，於民國96年3
    月30日釋放出所而執行完畢，並經臺灣高雄地方法院檢察署
    以95年度毒偵字第9010號不起訴處分確定。詎仍未戒除毒癮
    ，於前開觀察、勒戒執行完畢釋放後5 年內，復基於施用第
    一級毒品海洛因及第二級毒品甲基安非他命、持有第一級毒
    品海洛因之犯意，分別於附表所示之時地施用第一級毒品海
    洛因及第二級毒品甲基安非他命、持有第一級毒品海洛因（
    施用第一、二級毒品、持有第一級毒品之時間、地點、查獲
    時間、地點及扣得物品均如附表所示）。
三、證據：
    被告甲○○於警詢、偵查、本院審理時之自白、高雄市立凱
    旋醫院98年2 月11 日（L2-10） 、98年3 月2 日（J-070）
    、98年3 月9 日（C98082）、98年3 月9 日（C-98075） 、
    3 月17日（L4-016）、98年4 月13日（C98130）濫用藥物尿
    液檢驗報告各1 紙、高雄市立凱旋醫院98年3 月19日（人工
    鑑別編號：000000000） 、98年5 月4 日（人工鑑別編號：
    000000000） 濫用藥物成品檢驗鑑定書、濫用藥物尿液檢體
    監管記錄表（L4-016）、尿液代碼及姓名對照表（C-98075
    、C98082、C98130、J070、L2-10） 、法務部調查局濫用藥
    物實驗室98年3 月2 日（人工鑑別編號：000000000 號）、
    98年5 月6 日（人工鑑別編號：000000000） 、98年5 月6
    日（人工鑑別編號：000000000） 鑑定書各1 份、臺灣高等
    法院被告前案紀錄表。
四、核被告就附表編號1 、3 、7 、9 、11所為，均係犯毒品危
    害防制條例第10條第1 項之施用第一級毒品罪；就附表編號
    2 、4 、6 、8 、10、12所為係犯同條例第10條第2 項之施
    用第二級毒品罪；就附表編號5 所為係犯同條例第11 條第1
    項之持有第一級毒品罪。其施用第一、二級毒品時，持有第
    一級毒品海洛因、第二級毒品甲基安非他命之低度行為，分
    別為施用之高度行為吸收，均不另論罪。被告所犯上開12罪
    ，時間有異、犯意各別，行為互殊，應予分論併罰。
五、爰審酌被告前經觀察勒戒執行完畢釋放後，仍未能徹底戒絕
    毒品，再犯本件施用毒品罪，且多次施用毒品為警查獲採尿
    送驗，顯見其自制力不足，無法擺脫毒品，未能體悟施用毒
    品對自己、家人造成之傷害及社會之負擔，惟念所犯施用毒
    品罪乃屬戕害自身身心健康行為，尚未對他人造成實害，其
    行為本身對社會所造成之危害並非直接，反社會性之程度應
    屬較低，且其犯後已坦認犯行，分別量處如主文所示之刑，
    並定應執行刑。扣案附表編號1 、3 、5 、11所示之白色粉
    末，經送驗結果確為第一級毒品海洛因，扣案附表編號7 之
    殘渣袋經送驗結果，亦呈海洛因陽性反應（扣案之包數、檢
    驗後淨重均如附表所示），均屬查獲之毒品，且該包裝袋與
    其內毒品難以析離，亦無析離實益，應將之同視為第一級毒
    品，不問屬於犯人與否，爰依毒品危害防制條例第18條第1
    項前段規定沒收銷燬之。又扣案如附表編號1 之空夾鏈袋、
    殘渣袋、吸管、附表編號3 之吸管，為被告所有供施用第一
    級毒品所用之物，附表編號2 之吸食器、玻璃球吸食器、附
    表編號4 之吸食器為被告所有供施用第二級毒品所用之物，
    業經被告於本院審理時供述明確，爰依刑法第38條第1 項第
    2 款之規定，沒收之。至扣案如附表編號1 之注射針筒1 支
    、止血帶1 條非被告供施用第一、二級毒品所用，業經其於
    審理程序供述在卷，爰不另為沒收之諭知，附此敘明。
據上論斷，應依刑事訴訟法第273 條之1 第1 項、第299 條第1
項前段、第310 條之2 、第454 條第1 項，毒品危害防制條例第
10條第1 項、第2 項、第11條第1 項、第18條第1 項前段，刑法
第11條、第51條第5 款、第第38條第1 項第2 款，判決如主文。
本案經檢察官乙○○到庭執行職務。
中    華    民    國    98    年    6     月    30    日
                  刑事第十庭  法  官  梁淑美
以上正本證明與原本無異。
如不服本判決應於收受本判決後10日內向本院提出上訴書狀，並
應敘述具體理由，如未敘述上訴理由者，應於上訴期間屆滿後20
日內補提理由書狀於本院（均須按他造當事人之人數附繕本）「
切勿逕送上級法院」。
中    華    民    國    98    年    6     月    30    日
                              書記官  林豐富
附錄本案論罪科刑依據之法條：
毒品危害防制條例第10條
施用第一級毒品者，處6月以上5年以下有期徒刑。
施用第二級毒品者，處 3 年以下有期徒刑。
毒品危害防制條例第11條第1項
持有第一級毒品者，處 3 年以下有期徒刑、拘役或新臺幣 5 萬
元以下罰金。
附表：
┌─┬───┬──────┬───────────┬────┬────────┐
│編│持有、│犯罪地點及方│查獲時間、地點        │所犯之罪│所處之刑（及應沒│
│號│施用時│式          │                      │        │收（銷燬）之物  │
│  │間    │            │                      │        │                │
├─┼───┼──────┼───────────┼────┼────────┤
│1 │98年1 │在高雄市左營│於98年1 月22日中午12時│施用第一│處有期徒刑柒月。│
│  │月19日│區○○路601 │10分許，為警持搜索票在│級毒品  │扣案之第一級毒品│
│  │下午3 │號3 樓之1 租│上址查獲，並扣得第一級│        │海洛因10包（合計│
│  │時至4 │屋處，以將海│毒品海洛因10包（合計驗│        │驗後淨重1.22公克│
│  │時許  │洛因摻入香菸│後淨重1.22公克，空包裝│        │，空包裝總重2.00│
│  │      │吸食之方式，│總重2.00公克，純質淨重│        │公克，純質淨重  │
│  │      │施用第一級毒│0.45公克）及其所有供施│        │0.45公克），均沒│
│  │      │品海洛因1 次│用毒品所用之甲基安非他│        │收銷燬之；扣案殘│
│  │      │。          │命吸食器1 組、玻璃球1 │        │渣袋4 只、空夾鍊│
│  │      │            │個、殘渣袋4 只、空夾鍊│        │袋1 包、吸管1支 │
│  │      │            │袋1 包、吸管1 支、注射│        │，均沒收之。    │
│  │      │            │針筒1 支、止血帶1 條等│        │                │
│  │      │            │物，另經其同意採集尿液│        │                │
│  │      │            │送檢驗後，呈嗎啡、甲基│        │                │
│  │      │            │安非他命陽性反應。    │        │                │
├─┼───┼──────┼───────────┼────┼────────┤
│2 │98年1 │在高雄市左營│同上。                │施用第二│處有期徒刑月，│
│  │月19日│區○○路601 │                      │級毒品  │扣案甲基安非他命│
│  │下午3 │號3 樓之1 租│                      │        │吸食器1 組、玻璃│
│  │時至4 │屋處，以吸食│                      │        │球1 個沒收之。  │
│  │時許  │器燒烤方式，│                      │        │                │
│  │      │施用第二級毒│                      │        │                │
│  │      │品甲基安非他│                      │        │                │
│  │      │命1 次。    │                      │        │                │
├─┼───┼──────┼───────────┼────┼────────┤
│3 │98年2 │在高雄新興區│於98年2 月19日下午2時 │施用第一│處有期徒刑柒月，│
│  │月18日│七賢二路75號│30分許，為警在上開瑞谷│級毒品  │扣案之第一級毒品│
│  │下午3 │瑞谷飯店903 │飯店903 號房內查獲，並│        │海洛因2 包（驗後│
│  │時許  │號房內，以將│扣得第一級毒品海洛因2 │        │淨重0.533 公克、│
│  │      │海洛因摻入香│包（驗後淨重0.533 公克│        │0.011 公克），均│
│  │      │菸內點燃後吸│、0.011 公克）、甲基安│        │沒收銷燬之，扣案│
│  │      │食煙霧方式，│非他命吸食器1 組及吸管│        │吸管2 支均沒收之│
│  │      │施用第一級毒│2 支等物，經採其尿液送│        │。              │
│  │      │品海洛因1 次│檢驗後呈嗎啡、甲基安非│        │                │
│  │      │。          │他命陽性反應。        │        │                │
├─┼───┼──────┼───────────┼────┼────────┤
│4 │於98年│在高雄市左營│同上。                │施用第二│處有期徒刑月，│
│  │2 月18│區○○路31號│                      │級毒品  │扣案甲基安非他命│
│  │日某時│9 樓之1 租屋│                      │        │吸食器1 組沒收之│
│  │      │處，以吸食器│                      │        │。              │
│  │      │燒烤方式，施│                      │        │                │
│  │      │用第二級毒品│                      │        │                │
│  │      │甲基安非他命│                      │        │                │
│  │      │1次 。      │                      │        │                │
├─┼───┼──────┼───────────┼────┼────────┤
│5 │於98年│在高雄市建國│於98年2 月22日下午2時 │持有第一│處有期徒刑月，│
│  │2月22 │路、河東路附│許，為警在高雄市左營區│級毒品  │扣案之第一級毒品│
│  │日中午│近，向某成年│文德路31號前查獲，並扣│        │海洛因2 包（驗後│
│  │購入  │男子購入第一│得其所持有之第一級毒品│        │淨重合計1.39公克│
│  │      │級毒品海洛因│海洛因2 包（驗後合計淨│        │，空包裝總重0.64│
│  │      │2 包而持有之│重1.39公克，空包裝總重│        │公克），均沒收銷│
│  │      │。          │0.64公克），另經其同意│        │燬之。          │
│  │      │            │採尿送檢驗後，呈甲基安│        │                │
│  │      │            │非他命、安非他命陽性反│        │                │
│  │      │            │應。                  │        │                │
├─┼───┼──────┼───────────┼────┼────────┤
│6 │於98年│在高雄市左營│同上                  │施用第二│處有期徒刑月。│
│  │2 月22│區○○路31號│                      │級毒品  │                │
│  │日上午│9 樓之1 租屋│                      │        │                │
│  │某時  │處，以吸食器│                      │        │                │
│  │      │燒烤方式，施│                      │        │                │
│  │      │用第二級毒品│                      │        │                │
│  │      │甲基安非他命│                      │        │                │
│  │      │1 次。      │                      │        │                │
├─┼───┼──────┼───────────┼────┼────────┤
│7 │98年2 │在高雄巿左營│於98年2 月26日上午11  │施用第一│處有期徒刑柒月。│
│  │月25日│區○○街91號│時20分許，為警在高雄巿│級毒品  │扣案含第一級毒品│
│  │某時  │處，以將海洛│左營區○○街91號前查獲│        │海洛因殘渣袋1 包│
│  │      │因摻入香菸內│，並扣得含第一級毒品海│        │（因檢體量微無法│
│  │      │點燃後吸食煙│洛因之殘渣袋1 包（因檢│        │秤其淨重），沒收│
│  │      │霧方式，施用│體量微無法秤其淨重），│        │銷燬之。        │
│  │      │第一級毒品海│另經其同意採集其尿液送│        │                │
│  │      │洛因1 次。  │檢驗後，呈嗎啡及甲基安│        │                │
│  │      │            │非他命、安非他命陽性反│        │                │
│  │      │            │應。                  │        │                │
├─┼───┼──────┼───────────┼────┼────────┤
│8 │98年2 │在高雄巿左營│同上。                │施用第二│處有期徒刑月。│
│  │月25日│區○○街91號│                      │級毒品  │                │
│  │某時  │處，以吸食器│                      │        │                │
│  │      │燒烤方式，施│                      │        │                │
│  │      │用第二級毒品│                      │        │                │
│  │      │甲基安非他命│                      │        │                │
│  │      │1 次。      │                      │        │                │
├─┼───┼──────┼───────────┼────┼────────┤
│9 │98年3 │在高雄市左營│於98年3 月6 日下午4時 │施用第一│處有期徒刑柒月。│
│  │月6 日│區○○路31號│16分許，為警在高雄巿左│級毒品  │                │
│  │某時  │9 樓之1 租屋│營區○○○路556 號17樓│        │                │
│  │      │處將，海洛因│之3 執行搜索，經盤查後│        │                │
│  │      │摻入香菸內點│得其同意採集其尿液送檢│        │                │
│  │      │燃後吸食煙霧│驗，呈嗎啡、可待因及安│        │                │
│  │      │方式，施用第│非他命、甲基安非他命陽│        │                │
│  │      │一級毒品海洛│性反應。              │        │                │
│  │      │因1 次。    │                      │        │                │
├─┼───┼──────┼───────────┼────┼────────┤
│10│98年3 │在高雄市左營│同上                  │施用第二│處有期徒刑月。│
│  │月6 日│區○○路31號│                      │級毒品  │                │
│  │某時  │9 樓之1 租屋│                      │        │                │
│  │      │處，以吸食器│                      │        │                │
│  │      │燒烤方式，施│                      │        │                │
│  │      │用第二級毒品│                      │        │                │
│  │      │甲基安非他命│                      │        │                │
│  │      │1 次。      │                      │        │                │
├─┼───┼──────┼───────────┼────┼────────┤
│11│98年4 │在高雄市左營│於98年4 月5 日晚上8 時│施用第一│處有期徒刑柒月，│
│  │月4日 │區○○路31號│30分許，在高雄市左營區│級毒品  │扣案之第一級毒品│
│  │晚上8 │9 樓之1 住處│文德路8 號前，因行跡可│        │海洛因1 包（驗後│
│  │時許  │，以將海洛因│疑，為警攔檢盤查，並扣│        │淨重0.99公克），│
│  │      │摻入香菸內點│得第一級毒品海洛因1 包│        │沒收銷燬之。    │
│  │      │燃吸食之方式│（驗後淨重0.99公克），│        │                │
│  │      │，施用第一級│經採集其尿液送檢驗後，│        │                │
│  │      │毒品海洛因1 │呈嗎啡、及甲基安非他命│        │                │
│  │      │次。        │、安非他命陽性反應。  │        │                │
├─┼───┼──────┼───────────┼────┼────────┤
│12│於98年│在高雄市左營│同上                  │施用第二│處有期徒刑月。│
│  │4 月4 │區○○路31號│                      │級毒品  │                │
│  │日晚上│9 樓之1 租屋│                      │        │                │
│  │某時  │屋處，以吸食│                      │        │                │
│  │      │器燒烤方式，│                      │        │                │
│  │      │施用第二級毒│                      │        │                │
│  │      │品甲基安非他│                      │        │                │
│  │      │命1 次。    │                      │        │                │
└─┴───┴──────┴───────────┴────┴────────┘


司法院資訊處製作；財團法人民間司法改革基金會備份。
